臺灣桃園地方法院刑事判決
111年度交簡上字第258號
上  訴  人  臺灣桃園地方檢察署檢察官
被      告  林維勇



上列上訴人因公共危險案件，不服本院中華民國111年5月6日所
為111年度桃交簡字第992號第一審刑事簡易判決（偵查案號：臺
灣桃園地方檢察署111年度速偵字第1514號），提起上訴，本院
管轄之第二審合議庭判決如下：
    主  文
上訴駁回。
    事實及理由
一、按上訴得對於判決之一部為之。對於判決之一部上訴者，其
    有關係之部分，視為亦已上訴。但有關係之部分為無罪、免
    訴或不受理者，不在此限。上訴得明示僅就判決之刑、沒收
    或保安處分一部為之，刑事訴訟法第348條定有明文。是本
    件上訴之效力及範圍自應依前揭規定加以認定，則本案被告
    林維勇並未提起上訴，檢察官亦僅就原簡易判決未論以累犯
    及未據以依法加重其刑部分提起上訴(見簡上卷第15至20頁)
    ，是本件審判範圍應僅就原簡易判決關於量刑是否妥適乙節
    進行審理。
二、本案經本院合議庭審理結果，認原審簡易判決認事用法及量
    刑均無不當，應予維持，其餘均引用如附件原審簡易判決記
    載之犯罪事實、證據及理由(含聲請簡易判決處刑書)，並補
    充論述本院認應駁回上訴之理由。
三、檢察官上訴意旨略以：本件聲請簡易判決處刑書已具體指出
    被告構成累犯之事實及應加重其刑之理由，卷內亦有被告提
    示簡表、前案資料等件為佐，原審判決卻未論及累犯，故請
    求撤銷原判決，另論累犯並加重其刑等語。
四、經查：
  ㈠按法院於審酌被告是否適用累犯規定而加重其刑時，訴訟程
    序上應先由檢察官就前階段被告構成累犯之事實，以及後階
    段應加重其刑之事項，主張並具體指出證明方法後，法院才
    需進行調查與辯論程序，而作為是否加重其刑之裁判基礎。
    前階段構成累犯事實為檢察官之實質舉證責任，後階段加重
    量刑事項為檢察官之說明責任，均應由檢察官分別負主張及
    具體指出證明方法之責。倘檢察官未主張或具體指出證明方
    法時，可認檢察官並不認為被告構成累犯或有加重其刑予以
    延長矯正其惡性此一特別預防之必要，且為貫徹舉證責任之
    危險結果所當然，是法院不予調查，而未論以累犯或依累犯
    規定加重其刑，即難謂有應調查而不予調查之違法。至於檢
    察官所提出之證據資料，經踐行調查程序，法院認仍有不足
    時，是否立於補充性之地位，曉諭檢察官主張並指出證明方
    法，自得由事實審法院視個案情節斟酌取捨。又法院依簡易
    程序逕以簡易判決處刑者，因無檢察官參與，倘檢察官就被
    告構成累犯之事實及應加重其刑之事項，未為主張或具體指
    出證明方法，受訴法院自得基於前述說明，視個案情節斟酌
    取捨。檢察官若未主張或具體指出證明方法，法院因而未論
    以累犯或依累犯規定加重其刑，基於累犯資料本來即可以在
    刑法第57條第5款「犯罪行為人之品行」中予以負面評價，
    自仍得就被告可能構成累犯之前科、素行資料，列為刑法第
    57條第5款所定「犯罪行為人之品行」之審酌事項。於此情
    形，該可能構成累犯之前科、素行資料既已列為量刑審酌事
    由，對被告所應負擔之罪責予以充分評價，依重複評價禁止
    之精神，自無許檢察官事後循上訴程序，以該業經列為量刑
    審酌之事由應改論以累犯並加重其刑為由，指摘原判決未依
    累犯規定加重其刑違法或不當(最高法院110年度台上大字第
    5660號裁定意旨參照)。
  ㈡原審已說明被告林維勇何以未論累犯之事由，且亦敘明就聲
    請簡易判決處刑書所載構成累犯之前科素行於量刑時一併審
    酌，足認就被告可能構成累犯之前科業已予以評價。且公訴
    檢察官於本院審理時，固主張：被告於109年間已犯酒駕罪
    ，並於109年11月10日執行完畢，與本件所犯之罪罪質相當
    ，認有累犯之適用，刑度部分請依法審酌等語，然原審簡易
    判決既已於量刑中充分評價該前科，不應再予重覆評價，依
    前開裁定意旨，自無容檢察官以此為由提起上訴。
  ㈢本案經本院合議庭審理結果，認原審判決以被告犯不能安全
    駕駛動力交通工具罪，併審酌被告於犯後坦承犯行，其明知
    酒精成分對人之意識能力會產生不良影響，飲酒後將導致對
    週遭事務之辨識及反應能力較平常狀況薄弱，竟仍在飲酒後
    已不能安全駕駛情況下，騎乘車輛於公眾往來之道路上，顯
    然漠視公眾生命財產安全，所為要無可取，且被告已有酒駕
    之前案紀錄，被告卻仍酒駕上路，藐視法律，惡性非輕，兼
    衡其經濟狀況、教育程度及吐氣酒精濃度達每公升0.28毫克
    等一切情狀，量處如主文所示之刑，並諭知有期徒刑如易科
    罰金、罰金如易服勞役之折算標準，已詳予具體說明其量刑
    之理由，其認事用法均無違誤，量刑亦稱妥適。從而，原審
    之認事、用法及量刑，均稱適法妥當，要無違誤之處。是檢
    察官提起本件上訴，並無理由，應予駁回。
據上論斷，應依刑事訴訟法第455條之1第1項、第3項、第373條
、第368條，判決如主文。
本案經檢察官施婷婷聲請以簡易判決處刑及提起上訴，檢察官林
奕瑋到庭執行職務。
中　　華　　民　　國　 111　　年　　10　　月　　 3　　日
　　　　　　　　　刑事第七庭  審判長法　官　陳佳宏
                                    法  官  方楷烽
                                    法  官  黃弘宇
以上正本證明與原本無異。
不得上訴。
　　　　　　　　　　　　　　　      書記官　 洪郁筑
中　　華　　民　　國　　111 　年　　10　　月　　3 　　日




附件：
臺灣桃園地方法院刑事簡易判決
111年度桃交簡字第992號
聲  請　人　臺灣桃園地方檢察署檢察官
被　　　告　林維勇　男　(民國00年0月0日生)
　　　　　　　　　　身分證統一編號：Z000000000號
　　　　　　　　　　住屏東縣○○鄉○○○街00號
　　　　　　　　　　居桃園市○○區○○○街0號
上列被告因公共危險案件，經檢察官聲請以簡易判決處刑（110
年度速偵字第1514號），本院判決如下：
    主  文
林維勇犯吐氣所含酒精濃度達每公升零點二五毫克以上而駕駛動
力交通工具罪，處有期徒刑參月，併科罰金新臺幣貳萬元，有期
徒刑如易科罰金，罰金如易服勞役，均以新臺幣壹仟元折算壹日
。
    事實及理由
一、本件犯罪事實、證據及前案紀錄，均引用檢察官聲請簡易判
    決處刑書之記載（如附件）。
二、核被告所為，係犯刑法第185 條之3 第1 項第1 款之服用酒
    類不能安全駕駛動力交通工具而駕駛罪。　　
三、查被告固有起訴書記載之不能安全駕駛動力交通工具前科，
    而有臺灣高等法院被告前案紀錄表1份附卷可查，但檢察官
    就被告構成累犯之事實及應加重其刑事項，未具體指出證明
    之方法，本院參照最高法院刑事大法庭110年度台上大字第5
    660號裁定意旨，爰不依累犯規定加重其刑，僅將被告之前
    科紀錄列入刑法第57條第5款「犯罪行為人之品行」之量刑
    審酌事由。　　　　
四、爰審酌被告於犯後坦承犯行，其明知酒精成分對人之意識能
    力會產生不良影響，飲酒後將導致對週遭事務之辨識及反應
    能力較平常狀況薄弱，竟仍在飲酒後已不能安全駕駛情況下
    ，騎乘車輛於公眾往來之道路上，顯然漠視公眾生命財產安
    全，所為要無可取，且被告已有酒駕之前案紀錄，被告卻仍
    酒駕上路，藐視法律，惡性非輕，兼衡其經濟狀況、教育程
    度及吐氣酒精濃度達每公升0.28毫克等一切情狀，量處如主
    文所示之刑，並諭知有期徒刑如易科罰金、罰金如易服勞役
    之折算標準，以示懲儆。
五、依刑事訴訟法第449 條第1 項前段、第3 項、第454 條第2
    項，刑法第185 條之3 第1 項第1 款、第41條第1 項前段、
    第42條第3 項前段，刑法施行法第1 條之1第1 項，逕以簡
    易判決處刑如主文。
六、如不服本判決，應於判決送達後20日內，向本院提出上訴狀
    （應附繕本），上訴於本院合議庭。
中　　華　　民　　國　　111 　年　　5 　　月　　6 　　日
                  刑事第三庭  法　官　林甫晉
以上正本證明與原本無異。
如不服本判決，應於判決送達後20日內向本院提出上訴狀（應附
繕本）。
　　　　　　　　　　　　　　　書記官　王震惟　　　　　　
中　　華　　民　　國　　111 　年　　5 　　月　　9 　　日
附錄本案論罪科刑法條
中華民國刑法第185條之3
駕駛動力交通工具而有下列情形之一者，處3年以下有期徒刑，
得併科30萬元以下罰金：
一、吐氣所含酒精濃度達每公升零點二五毫克或血液中酒精濃度
    達百分之零點零五以上。
二、有前款以外之其他情事足認服用酒類或其他相類之物，致不
    能安全駕駛。
三、服用毒品、麻醉藥品或其他相類之物，致不能安全駕駛。
因而致人於死者，處3年以上10年以下有期徒刑，得併科2百萬元
以下罰金；致重傷者，處1年以上7年以下有期徒刑，得併科1百
萬元以下罰金。
曾犯本條或陸海空軍刑法第54條之罪，經有罪判決確定或經緩起
訴處分確定，於十年內再犯第1項之罪因而致人於死者，處無期
徒刑或5年以上有期徒刑，得併科3百萬元以下罰金；致重傷者，
處3年以上10年以下有期徒刑，得併科2百萬元以下罰金。
附件：臺灣桃園地方檢察署檢察官聲請簡易判決處刑書　　　
臺灣桃園地方檢察署檢察官聲請簡易判決處刑書　
111年度速偵字第1514號
　　被　　　告　林維勇　男　47歲（民國00年0月0日生）
　　　　　　　　　　　　住屏東縣○○鄉○○○街00號
　　　　　　　　　　　　居桃園市○○區○○○街0號
　　　　　　　　　　　　國民身分證統一編號：Z000000000號
上列被告因公共危險案件，業經偵查終結，認為宜聲請以簡易判
決處刑，茲將犯罪事實及證據並所犯法條分敘如下：　
　　　　犯罪事實
一、林維勇前因公共危險案件，經臺灣桃園地方法院以109年度
    桃交簡字第1410號判決判處有期徒刑2月確定，並於民國109
    年11月10日徒刑易科罰金執行完畢。
二、詎林維勇猶不知悔改，於111年4月9日下午1時許起至下午4
    時許止，在桃園市八德區某大廟內飲用酒類，致其吐氣所含
    酒精濃度達每公升0.25毫克以上之程度後，知悉已不得駕駛動力
    交通工具，仍基於酒後駕駛動力交通工具之犯意，旋於同日
    下午4時30分許自上址該處騎乘車牌號碼000－000號普通重型
    機車離去。嗣於同日下午5時30分許，行經桃園市桃園區德
    壽街與福壽六街口時，為警攔檢盤查，並於同日下午5時43
    分許經警實施酒測，測得吐氣所含酒精濃度達每公升0.28毫
    克。
三、案經桃園市政府警察局桃園分局報告偵辦。
　　　　證據並所犯法條
一、上揭犯罪事實，業據被告林維勇於警詢及偵訊中坦承不諱，
    並有桃園市政府警察局酒駕當事人酒精測定紀錄表、桃園市
    政府警察局舉發違反道路交通管理事件通知單、車輛詳細資
    料報表、公路監理電子閘門系統查詢資料等各1份在卷可稽
    ，核與被告自白相符，是被告上開犯嫌，應堪認定。
二、核被告林維勇所為，係涉犯刑法第185條之3第1項第1款之公
    共危險罪嫌。又被告前有如犯罪事實欄所載之論罪科刑及執
    行情形，有本署刑案資料查註紀錄表附卷可憑，核其於徒刑
    執行完畢5年內，故意再犯本件有期徒刑以上之罪，為累犯
    ，爰請依刑法第47條第1項規定並參酌司法院釋字第775號解
    釋意旨，審酌是否予以加重其刑。
三、依刑事訴訟法第451條第1項聲請逕以簡易判決處刑。
　　此　致
臺灣桃園地方法院
中　　華　　民　　國　 111　　年　  4　　月　  19 　 日
                              檢　察　官  施  婷  婷
本件證明與原本無異　　
中　　華　　民　　國　 111　　年　  4　  月　　27    日
                              書  記  官  葉  國  彥
附記事項：
本件係依刑事訴訟法簡易程序辦理，法院簡易庭得不傳喚被告、
輔佐人、告訴人、告發人等出庭即以簡易判決處刑；被告、被害
人、告訴人等對告訴乃論案件如已達成民事和解而要撤回告訴或
對非告訴乃論案件認有受傳喚到庭陳述意見之必要時，請即另以
書狀向簡易法庭陳述或請求傳訊。
所犯法條：
中華民國刑法第185條之3
駕駛動力交通工具而有下列情形之一者，處 3 年以下有期徒刑
，得併科 30 萬元以下罰金：
一、吐氣所含酒精濃度達每公升零點二五毫克或血液中酒精濃度
    達百分之零點零五以上。
二、有前款以外之其他情事足認服用酒類或其他相類之物，致不
    能安全駕駛。
三、服用毒品、麻醉藥品或其他相類之物，致不能安全駕駛。
因而致人於死者，處 3 年以上 10 年以下有期徒刑，得併科 2
百萬元以下罰金；致重傷者，處 1 年以上 7 年以下有期徒刑，
得併科 1 百萬元以下罰金。
曾犯本條或陸海空軍刑法第 54 條之罪，經有罪判決確定或經緩
起訴處分確定，於十年內再犯第 1 項之罪因而致人於死者，處
無期徒刑或 5 年以上有期徒刑，得併科 3 百萬元以下罰金；致
重傷者，處 3 年以上 10 年以下有期徒刑，得併科 2 百萬元以
下罰金。